【裁判字號】    89,訴,1604
【裁判日期】    891114
【裁判案由】    毒品危害防制條例
【裁判全文】
臺灣高雄地方法院刑事判決                        八十九年度訴字第一六四號
    公  訴  人  臺灣高雄地方法院檢察署檢察官
    被      告  甲○○
右列被告因毒品危害防制條例案件，經檢察官提起公訴（八十九年度毒偵字第四三五
九號）及移送併辦（八十九年度毒偵字第四八六三號），本院判決如左：
    主  文
甲○○連續施用第一級毒品，累犯，處有期徒刑捌月。海洛因陸小包（含袋毛重共約
參拾伍公克）沒收銷燬之，使用過之夾鏈袋拾壹個、未使用過夾鏈袋貳拾捌個、吸食
用吸管玖支均沒收。又連續施用第二級毒品，累犯，處有期徒刑陸月。安非他命拾貳
小包（含袋毛重共約參拾公克）沒收銷燬之。應執行有期徒刑壹年。海洛因陸小包（
含袋毛重共約參拾伍公克）、安非他命拾貳小包（含袋毛重共約參拾公克）均沒收銷
燬之，使用過之夾鏈袋拾壹個、未使用過夾鏈袋貳拾捌個、吸食用吸管玖支均沒收。
    事  實
一、甲○○曾於八十六年間，因違反麻爭藥品管理條例案件，經法院判處有期徒六月
    ，並於八十七年四月二十八日易科罰金執行完畢。又於八十七年間，因施用毒品
    案件，經本院以八十七年度毒聲字第八號裁定送觀察、勒戒後，認有繼續施用毒
    品之傾向，再經本院以八十七年度毒聲字第四六二號裁定令入戒治處所施以強制
    戒治一年，嗣因戒治滿三月後成績合格，獲准停止戒治付保護管束，而於八十八
    年六月十日保護管束期滿，經臺灣高雄地方法院檢察署於八十八年七月十二日以
    八十八年度戒毒偵字第十九號不起訴處分確定。復於八十八年間，因施用毒品案
    件，再經本院以八十八年度毒聲字第七八六九號令入戒治處所施以強制戒治一年
    ，並經臺灣高雄地方法院檢察署檢察官提起公訴，經本院以八十八年易字第五三
    六五號判處有期徒刑五月確定，而前開強制戒治亦經本院於八十九年四月十八日
    以八十九年度毒聲字第二六二一號裁定停止戒治，所餘期間付保護管束，詎甲○
    ○仍不知悔改，明知海洛因、安非他命分別係第一級毒品、第二級毒品，竟基於
    概括之犯意，自八十九年五月中旬某日起至八十九年七月十二日止，連續在高雄
    縣大寮鄉○○村○○○路一九九巷五號住處，施用第一級毒品海洛因、第二級毒
    品安非他命多次。嗣因於前開停止戒治，保護管束期間，先後於八十九年五月二
    十三日、八十九年五月三十日，在臺灣高雄地方法院檢察署經觀護人採尿送驗各
    一次，並於八十九年七月十二日晚上八時五十分許，在其上開住處為警查獲，且
    搜得第一級毒品海洛因六小包（含袋毛重共約三十五公克）、第二級毒品安非他
    命十二小包（含袋毛重共約三十公克）、吸食用吸管九支、使用過之夾鏈袋十一
    個、未使用過夾鏈袋二十八個，亦經採尿送驗後，查悉上情。
二、案經高雄縣警察局林園分局移送臺灣高雄地方法院檢察署檢察官暨該署檢察官自
    動檢舉偵查起訴。
    理  由
一、右揭事實，業據被告甲○○坦承不諱（見警卷第一頁至第二頁反面、八十九年度
    毒偵字第四八六三號偵查卷第六頁、本院八十九年十一月六日審判筆錄），且被
    告前經臺灣高雄地方法院檢察署觀護人及為警查獲時所採取之尿液，經分別送請
    臺灣檢驗科技股份有限公司、高雄縣政府衛生局檢驗結果，除八十九年五月二十
    三日之採尿僅鴉片類呈陽性反應外，其餘二次採尿甲基安非他命及嗎啡均呈陽性
    反應，有臺灣檢驗科技股份有限公司八十九年六月五日編號ＫＨ五一二七○／○
○號、八十九年六月十二日編號ＫＨ六○○九二／○○號濫用藥物尿液檢驗報告
    及高雄縣政府衛生局八十九年七月二十五日八九煙檢字第二○三八號煙毒尿液檢
    驗成績書各一紙附卷可稽，前開臺灣檢驗科技股份有限公司八十九年六月五日編
    號ＫＨ五一二七○／○○號檢驗報告雖僅鴉片呈陽性反應，惟被告施用海洛因、
    安非他命毒品係交錯使用一節，已據被告於本院審理時供明在卷（見本院八十九
    年十一月六日審判筆錄），是該檢驗結果與被告所述尚無不符。而海洛因施用入
    人體後水解還原成嗎啡，再循嗎啡之代謝方式排出體外，已據行政院衛生署藥物
    食品檢驗局（73）藥檢壹字第○三○二二一號函說明綦詳，此外，復有供被告施
    用之海洛因粉末六小包（含袋毛重共約三十五公克）、安非他命十二小包（含袋
    毛重共約三十公克）、吸食用吸管九支、使用過夾鏈袋十一個、未使用過夾鏈袋
    二十八個經警查獲可資佐證（見警卷第三頁正、反面）。是被告之自白顯與事實
    相符，應堪採信。又被告於八十七年間，因施用毒品案件，經本院以八十七年度
    毒聲字第八號裁定送觀察、勒戒後，認有繼續施用毒品之傾向，再經本院以八十
    七年度毒聲字第四六二號裁定令入戒治處所施以強制戒治一年，嗣因戒治滿三月
    後成績合格，獲准停止戒治付保護管束，而於八十八年六月十日保護管束期滿，
    經臺灣高雄地方法院檢察署於八十八年七月十二日以八十八年度戒毒偵字第十九
    號不起訴處分確定。復於八十八年間，因施用毒品案件，再經本院以八十八年度
    毒聲字第七八六九號令入戒治處所施以強制戒治一年，並經臺灣高雄地方法院檢
    察署檢察官提起公訴，經本院以八十八年易字第五三六五號判處有期徒刑五月確
    定，而前開強制戒治亦經本院於八十九年四月十八日以八十九年度毒聲字第二六
    二一號裁定停止戒治，所餘期間付保護管束等情，有該不起訴處分書、刑事判決
    書、臺灣高等法院被告全國前案紀錄表及臺灣高雄地方法院檢察署刑案資料查註
    紀錄表各一件附卷可稽，其竟於前開強制戒治案件停止戒治，付保護管束期間再
    犯本案，於五年內三犯毒品危害防制條例第十條之罪（最高法院八十九年度臺非
    字第三三八號、三五三號判決同此見解），本件事證明確，被告上開犯行洵堪認
    定。
二、查海洛因、安非他命分別係毒品危害防制條例第二條第二項所稱之第一級毒品、
    第二級毒品，不得持有、施用，被告竟分別持之以施用，核其所為，係犯毒品危
    害防制條例第十條第一項之施用第一級毒品罪、同條例第十條第二項之施用第二
    級毒品罪。被告先後多次施用海洛因、安非他命犯行，時間緊接、手法及罪名均
    同，顯係基於概括犯意而為之，均為連續犯，應論以一罪，並各加重其刑。其先
    後多次持有海洛因、安非他命，亦係基於概括之犯意，本亦應以連續持有論，惟
    其持有後，進而施用，其多次持有海洛因、安非他命行為應被其施用之行為所吸
    收，均不另論罪。被告所犯二罪之間，犯意各別，行為互殊，應予分論併罰。查
    被告曾於八十六年間，因違反麻醉藥品管理條例案件，經法院判處有期徒六月，
    並於八十七年四月二十八日易科罰金執行完畢，有臺灣高等法院被告全國前案紀
    錄表及臺灣高雄地方法院檢察署刑案資料查註紀錄表各一件在卷可稽，其於五年
    之內，再犯本件最重本刑為有期徒刑以上之罪，為累犯，應依刑法第四十七條之
    規定加重其刑，並遞加之。審酌被告有違反麻醉藥品管理條例前科，已如前述，
    素行非佳，經觀察勒戒及二次強制戒治後仍再犯相同罪行，顯見意志不堅，惟念
    其犯罪係戕害自身，尚未害及他人，所犯情節非重，及犯罪後坦承犯行，態度尚
    佳等一切情狀，量處如主文所示之刑，並定其應執行之刑。上開經警查獲之物品
    雖未經扣押於本案，惟該海洛因六小包（含袋毛重共約三十五公克）、安非他命
    十二小包（含袋毛重共約三十公克）係被告所有，且供被告施用一節，已據被告
    於警訊及本院審理時供明在卷（見警卷第一頁反面、本院八十九年十一月六日審
    判筆錄），參以被告確因施用毒品而於前開尿液檢驗結果，呈施用毒品反應，足
    徵該等物品確係第一級毒品海洛因、安非他命，且供被告施用無訛，爰依毒品危
    害防制條例第十八條第一項規定併予宣告沒收銷燬之。又吸食用吸管九支、使用
    過夾鏈袋十一個、未使用過夾鏈袋二十八個亦係被告所有，且分別為供被告施用
    海洛因及預備供被告裝海洛因施用所用之物，亦據被告於本院審理時供明在卷（
    見本院八十九年十一月六日審判筆錄），爰依刑法第三十八條第一項第二款規定
    併予宣告沒收。至另有不明藥丸三小包、新臺幣五萬元，核與本案無涉，爰不予
    宣告沒收。
三、又公訴人起訴事實雖未敘及前開除被告於八十九年五月二十六日及同年六月二日
    施用第一級毒品海洛因及於八十九年六月二日施用第二級毒品安非他命外之犯行
    （包括移送併辦部分：即八十九年度毒偵字第四八六三號），然該部分事實與公
    訴人起訴之犯罪事實既具連續犯之裁判上一罪關係，應為起訴效力所及，自在本
    院所應審理之範圍，併此敘明。
據上論斷，應依刑事訴訟法第二百九十九條第一項前段，毒品危害防制條例第十條第
一項、第二項、第二十三條第二項、第十八條第一項前段，刑法第十一條、第五十六
條、第四十七條、第三十八條第一項第二款、第五十一條第五款，判決如主文。
中    華    民    國      八十九      年     十一     月      十四      日
                                  臺灣高雄地方法院刑事庭
                                      法  官  李麗珠
右正本證明與原本無異。
如不服本判決，應於判決送達後十日內，向本院提出上訴狀。
                                      書記官  簡鴻雅
中    華    民    國      八十九      年     十一     月      十五      日
附錄本案判決論罪科刑法條：
毒品危害防制條例第十條：
施用第一級毒品者，處六月以上五年以下有期徒刑。
施用第二級毒品者，處三年以下有期徒刑。


司法院資訊處製作；財團法人民間司法改革基金會備份。
